matricularse:
  infinitive: matricularse
  gerund: matriculándose
  pastparticiple: matriculado
  definitions: {en: 'to register, enroll, matriculate [oneself]'}
  tenses:
  - Presente Indicativo:
      names: {en: Present, es: Presente}
      moods: {en: Indicative, es: Indicativo}
      samples: {en: 'I register, am registering'}
      1s: me matriculo
      1p: nos matriculamos
      2s: te matriculas
      2p: os matriculáis
      3s: se matricula
      3p: se matriculan
  - Futuro Indicativo:
      names: {en: Future, es: Futuro}
      moods: {en: Indicative, es: Indicativo}
      samples: {en: I will register}
      1s: me matricularé
      1p: nos matricularemos
      2s: te matricularás
      2p: os matricularéis
      3s: se matriculará
      3p: se matricularán
  - Imperfecto Indicativo:
      names: {en: Imperfect, es: Imperfecto}
      moods: {en: Indicative, es: Indicativo}
      samples: {en: 'I was registering, used to register, registered'}
      1s: me matriculaba
      1p: nos matriculábamos
      2s: te matriculabas
      2p: os matriculabais
      3s: se matriculaba
      3p: se matriculaban
  - Pretérito Indicativo:
      names: {en: Preterite, es: Pretérito}
      moods: {en: Indicative, es: Indicativo}
      samples: {en: I registered}
      1s: me matriculé
      1p: nos matriculamos
      2s: te matriculaste
      2p: os matriculasteis
      3s: se matriculó
      3p: se matricularon
  - Condicional Indicativo:
      names: {en: Conditional, es: Condicional}
      moods: {en: Indicative, es: Indicativo}
      samples: {en: I would register}
      1s: me matricularía
      1p: nos matricularíamos
      2s: te matricularías
      2p: os matricularíais
      3s: se matricularía
      3p: se matricularían
  - Presente perfecto Indicativo:
      names: {en: Present Perfect, es: Presente perfecto}
      moods: {en: Indicative, es: Indicativo}
      samples: {en: I have registered}
      1s: me he matriculado
      1p: nos hemos matriculado
      2s: te has matriculado
      2p: os habéis matriculado
      3s: se ha matriculado
      3p: se han matriculado
  - Futuro perfecto Indicativo:
      names: {en: Future Perfect, es: Futuro perfecto}
      moods: {en: Indicative, es: Indicativo}
      samples: {en: I will have registered}
      1s: me habré matriculado
      1p: nos habremos matriculado
      2s: te habrás matriculado
      2p: os habréis matriculado
      3s: se habrá matriculado
      3p: se habrán matriculado
  - Pluscuamperfecto Indicativo:
      names: {en: Past Perfect, es: Pluscuamperfecto}
      moods: {en: Indicative, es: Indicativo}
      samples: {en: I had registered}
      1s: me había matriculado
      1p: nos habíamos matriculado
      2s: te habías matriculado
      2p: os habíais matriculado
      3s: se había matriculado
      3p: se habían matriculado
  - Pretérito anterior Indicativo:
      names: {en: Preterite (Archaic), es: Pretérito anterior}
      moods: {en: Indicative, es: Indicativo}
      samples: {en: I had registered}
      1s: me hube matriculado
      1p: nos hubimos matriculado
      2s: te hubiste matriculado
      2p: os hubisteis matriculado
      3s: se hubo matriculado
      3p: se hubieron matriculado
  - Condicional perfecto Indicativo:
      names: {en: Conditional Perfect, es: Condicional perfecto}
      moods: {en: Indicative, es: Indicativo}
      samples: {en: I would have registered}
      1s: me habría matriculado
      1p: nos habríamos matriculado
      2s: te habrías matriculado
      2p: os habríais matriculado
      3s: se habría matriculado
      3p: se habrían matriculado
  - Presente Subjuntivo:
      names: {en: Present, es: Presente}
      moods: {en: Subjunctive, es: Subjuntivo}
      samples: {en: 'I register, am registering'}
      1s: me matricule
      1p: nos matriculemos
      2s: te matricules
      2p: os matriculéis
      3s: se matricule
      3p: se matriculen
  - Imperfecto Subjuntivo:
      names: {en: Imperfect, es: Imperfecto}
      moods: {en: Subjunctive, es: Subjuntivo}
      samples: {en: 'I registered, was registering'}
      1s: me matriculara
      1p: nos matriculáramos
      2s: te matricularas
      2p: os matricularais
      3s: se matriculara
      3p: se matricularan
  - Futuro Subjuntivo:
      names: {en: Future, es: Futuro}
      moods: {en: Subjunctive, es: Subjuntivo}
      samples: {en: I will register}
      1s: me matriculare
      1p: nos matriculáremos
      2s: te matriculares
      2p: os matriculareis
      3s: se matriculare
      3p: se matricularen
  - Presente perfecto Subjuntivo:
      names: {en: Present Perfect, es: Presente perfecto}
      moods: {en: Subjunctive, es: Subjuntivo}
      samples: {en: 'I have registered, registered'}
      1s: me haya matriculado
      1p: nos hayamos matriculado
      2s: te hayas matriculado
      2p: os hayáis matriculado
      3s: se haya matriculado
      3p: se hayan matriculado
  - Futuro perfecto Subjuntivo:
      names: {en: Future Perfect, es: Futuro perfecto}
      moods: {en: Subjunctive, es: Subjuntivo}
      samples: {en: I will have registered}
      1s: me hubiere matriculado
      1p: nos hubiéremos matriculado
      2s: te hubieres matriculado
      2p: os hubiereis matriculado
      3s: se hubiere matriculado
      3p: se hubieren matriculado
  - Pluscuamperfecto Subjuntivo:
      names: {en: Past Perfect, es: Pluscuamperfecto}
      moods: {en: Subjunctive, es: Subjuntivo}
      samples: {en: I had registered}
      1s: me hubiera matriculado
      1p: nos hubiéramos matriculado
      2s: te hubieras matriculado
      2p: os hubierais matriculado
      3s: se hubiera matriculado
      3p: se hubieran matriculado
  - Presente Imperativo Afirmativo:
      names: {en: Present, es: Presente}
      moods: {en: Imperative Affirmative, es: Imperativo Afirmativo}
      samples: {en: Register! Don't register!}
      1s: ''
      1p: ''
      2s: matricúlate
      2p: matricúlese
      3s: matriculaos
      3p: matricúlense
  - Presente Imperativo Negativo:
      names: {en: Present, es: Presente}
      moods: {en: Imperative Negative, es: Imperativo Negativo}
      samples: {en: Register! Don't register!}
      1s: ''
      1p: ''
      2s: no te matricules
      2p: no se matricule
      3s: no os matriculéis
      3p: no se matriculen
